【裁判字號】    90,訴,252
【裁判日期】    900430
【裁判案由】    搶奪
【裁判全文】
臺灣臺南地方法院刑事判決                            九十年度訴字第二五二號
    公  訴  人  臺灣台南地方法院檢察署檢察官
    被      告  甲○○
右列被告因搶奪案件，經檢察官提起公訴（八十九年度偵字第八五六號），本院判決
如左：
    主  文
甲○○意圖為自己不法之所有，而搶奪他人之動產，累犯，處有期徒刑拾月。
    事  實
一、甲○○曾於民國八十五年十二月十七日，因違反麻醉藥品管理條例、竊盜等案件
    ，經本院裁定執行刑有期徒一年十月確定，於八十七年五月二十一日執行完畢。
    詎仍不知悔改，意圖為自己不法之所有，於八十九年七月二十九日中午十二時五
    分許，在台南市○○○路三五八號前，趁被害人乙○○不注意之際，搶奪乙○○
    所有置放於機車坐墊上之皮包一個（內有現金新台幣一萬二千元、金錶一只、中
    國信託信卡一張、郵局提款卡一張、身分證一張、行動電話手機一支（號碼00
    00000000號）等財物，得手後騎乘機車逃逸，嗣經警循線獲。
二、案經台南市警察局第五分局報請台灣台南地方法院檢察署檢察官偵查起訴。
    理  由
一、訊據被告甲○○矢口否認右揭犯行，辯稱並未於右揭時、地搶奪乙○○之皮包一
    個云云。惟查：被告如何於前開時、地搶奪被害人乙○○之事實，業據被害人乙
    ○○於警訊、偵訊證述在卷，且被害人於警訊中指認被告，按歹徒之年齡、身材
    皆與被告相像，參以被害人乙○○指稱行搶之人身著淺綠色夾克，與被告置放於
    其機車置物箱之淺綠色夾克相同，足徵被害人指認應不致有誤；又被害人乙○○
    被搶之皮包內之行動電話手機一支，其手機序號為0000000000000
    00，而被告甲○○所使用之行動電話號碼0000000000號，曾於八十
    九年七月三十日使用乙○○遭搶之行動電話手機撥打，有台灣大哥大股份有限公
    司查詢回覆單一紙附卷可稽，而被告供稱行動電話號0000000000號均
    由其使用，未曾借予他人，被告所辯顯係畏罪卸責之詞，不足採信。本件事證已
    臻明確，被告犯行洵堪認定。
二、核被告意圖為自己不法之所有，搶奪他人之動產，所為均係犯刑法第三百二十五
    條第一項之搶奪罪。又被告於八十五年十二月十七日，因違反麻醉藥品管理條例
    、竊盜等案件，經本院裁定執行刑有期徒一年十月確定，於八十七年五月二十一
    日執行完畢，有台灣高等法院被告全國前案紀錄表在卷可按，其於五年之內再犯
    本件有期徒刑以上之罪，為累犯，應依法加重其刑。爰審酌被告犯罪之動機、目
    的、手段、所生危害、所得利益、其品行智識程度、犯罪後態度等一切情狀，量
    處如主文所示之刑，以資懲儆。
據上論斷，應依刑事訴訟法第二百九十九條第一項前段，刑法第三百二十五條第一項
、第四十七條，判決如主文。
中    華    民    國      九十      年      四        月      三十      日
  臺灣臺南地方法院刑事第三庭
                                          法  官  蔡  奇  秀
右正本證明與原本無異。
如不服本判決，應於判決送達後十日內，向本院提出上訴狀。
                                          書記官  歐  貞  妙
中    華    民    國      九十      年      四        月      三十      日
附錄本案論罪科刑法條全文：
刑法第三百二十五條第一項：
意圖為自己或第三人不法之所有，而搶奪他人之動產者，處六月以上、五年以下有期
徒刑。


司法院資訊處製作；財團法人民間司法改革基金會備份。
